【裁判字號】    89,上訴,1419
【裁判日期】    891115
【裁判案由】    毒品危害防制條例
【裁判全文】
臺灣高等法院臺中分院刑事判決              民國八十九年度上訴字第一四一九號
    上  訴  人
    即  被  告  乙○○
                        （現在臺灣台中戒治所戒治中）
                        身分證.
    指定辯護人  本院公設辯護人  丁○○
右上訴人因毒品危害防制條例案件，不服臺灣苗栗地方法院中華民國八十九年六月七
日第一審判決（民國八十八年度訴字第四○五號，起訴案號：臺灣苗栗地方法院檢察
署民國八十八年度偵字第四五五九號），提起上訴，本院判決如左：
    主  文
原判決撤銷。
乙○○連續販賣第二級毒品，累犯，處有期徒刑柒年月。安非他命參包（共淨重壹
點壹貳公克，包裝重零點陸伍公克）均沒收銷燬之。
    事  實
一、乙○○前於民國（以下同）八十四年間，因違反麻醉藥品管理條例，為台灣新竹
    地方法院判處有期徒刑四月，如易科罰金以三百元折算一日確定，於同年五月八
    日易科罰金執行完畢。八十六年間，復違反同條例，為原審法院判處有期徒刑四
    月，如易科罰金以三百元折算一日確定，於同年十月二十三日易科罰金執行完畢
    。不知警惕，復基於販賣第二級毒品安非他命（下稱安非他命）營利之概括犯意
    ，自八十八年六月間某日起，至同年九月二日前，連續在苗栗縣公館鄉某遊藝場
    ，以每公克約新台幣（下同）一千一百十一元之代價（即二千元可購買約一點八
    公克）向姓名年籍不詳，綽號「阿泉盛」之人販入安非他命多次，其次數不詳。
    然後自同年六月間起至同年九月一日下午止，以每零點參至零點伍公克九百元至
    一千元之代價，連續販賣安非他命予甲○○及邱運基共八次，每次約為九百元至
    一千元，其中五次係由甲○○、邱運基共同湊錢向乙○○購買，其餘三次則由甲
    ○○單獨向乙○○購買。其方式為買主甲○○單獨或與邱運基二人共同湊錢，然
    後由甲○○以位於苗栗縣大湖鄉編號第一九九一一一號、第一九九三六四號、第
    一九九一０一號及第一九九一四一號之公用電話或邱運基所有之第000000
    0000號行動電話與乙○○所有之0000000000號行動電話聯絡。雙
    方在電話中約定交貨之時、地。其交貨地點或約定在苗栗縣大湖鄉恭敬橋（起訴
    書誤為莊敬橋）或同鄉富興村十三鄰九芎坪二十一號何某住處前。迨八十八年九
    月二日晚上十一時五十五分許，甲○○在苗栗縣大湖鄉○○村○○路一巷十四號
    斜對面之倉庫施用安非他命為警查獲，石某主動向警方供出毒品來源，並於同年
    九月三日凌晨零時許，經警方授意電告何某要購買安非他命，雙方約定在何某住
    處門口交貨，嗣乙○○依約在上址等候，惟尚未交貨即為警捕獲，並在其行動電
    話皮套內扣得安非他命三小包共計約壹點捌公克（經檢驗結果共淨重壹點壹貳公
    克；包裝重零點陸伍公克），而悉上情。
二、案經苗栗縣警察局大湖分局報請臺灣苗栗地方法院檢察署檢察官偵查起訴。
    理  由
一、訊據上訴人即被告乙○○坦承有於上開時地向綽號「阿泉盛」之人購入安非他命
    及有於上開時地為警查獲等情不諱。並有結晶三包扣案可証，該結晶經送法務部
    調查局檢驗結果，均係甲基安非他命，共淨重壹點壹貳公克；包裝重零點陸伍公
    克，有該局八十九年二月十一日（八九）陸字第八九００三四九二號檢驗通知書
    在卷可憑。惟被告矢口否認有何販賣安非他命營利之犯行，辯稱：未販賣安非他
    命營利，甲○○未向伊購買安非他命，是伊和甲○○共同向綽號「阿泉盛」之人
    購買，至扣案的安非他命是伊自己要施用的云云。經查：
  (一)、右揭事實業據證人甲○○、邱運基在警、偵訊中指證綦詳，其中証人甲○○在
      警、偵訊時自承單獨或與邱運基共同湊錢向綽號「猴精」之人即被告購買安非
      他命，方法是先打他的行動電話，與他約定時、地交貨，每次購買一千元，約
      零點參至零點伍公克，地點在其住處前或大湖鄉恭敬橋附近，共計購買約八至
      十次、八十八年九月一日那一次拿九百元至一千元給被告（見偵卷第七頁、第
      二十至二十二頁），核與邱運基在警訊時所供：安非他命是伊與甲○○共同向
      「猴精」購買共五次之情節大致相符（見偵卷第十頁、第二十三至二十五頁反
      面）。而被告在警訊時自承其綽號為「猴精」，有於八十八年九月一日下午二
      時許，在大湖鄉恭敬橋附近拿安非他命給甲○○（見偵卷第四頁及反面、第十
      五頁反面）。且甲○○証稱曾以邱運基所有的第0000000000號行動
      電話或位於苗栗縣大湖鄉編號第一九九一一一號、第一九九三六四號、第一九
      九一０一號及第一九九一四一號之公用電話與被告之上開行動電話聯絡購買安
      非他命事宜，經檢察官向台灣大哥大股份有限公司及中華電信股份有限公司調
      閱通聯紀錄結果，於上開時間內，確有與被告行動電話通話之通聯紀錄，有通
      聯紀錄資料二份在卷可憑。足見甲○○及邱運基之上開供述應與事實相符。
  (二)、況甲○○為警查獲後，主動向警方供出毒品來源，經警授意，於同年九月三日
      凌晨零時許，電告被告要購買安非他命，雙方約定在被告住處門口交易，為警
      查獲，經警在被告行動電話內扣得安非他命三小包，業據甲○○供明綦詳（見
      偵卷第七頁反面）。被告於警訊中亦不諱言有於八十八年九月三日凌晨零時許
      ，接獲甲○○所打之電話後，即持扣案之安非他命三小包於其住宅前等候甲○
      ○，隨即為警查獲之事實（見偵查卷第三、四頁）。而該三小包結晶體，確係
      安非他命無訛，復有上開檢驗通知書足資佐證。益證甲○○上開所證並非虛妄
      。且若被告係與甲○○共同向「阿泉盛」之人購買安非他命，何以其在警、偵
      訊時均未如此供述（見偵卷第三至五頁、第三二至三五頁、四二、四三頁）？
      可見其事後始稱係與甲○○共同向「阿泉盛」之人購買安非他命云云，應不足
      採信。至於甲○○於本院所證其等係向「阿泉盛」購買云云，非但與前開所證
      不符，且甲○○經警授意後聯絡出售安非他命者，亦係被告而非「阿泉盛」，
    足見甲○○於本院所證亦係迴護被告之詞，自不足採。
  (三)、綜上所述，被告所辯未販賣安非他命，甲○○未向伊購買安非他命，是伊和甲
      ○○共同向綽號「阿泉盛」之人購買，扣案的安非他命是供自己施用云云，均
      不足採信。本件事證已臻明確，被告犯行應堪認定。
二、查被告係以二千元價格買入安非他命一‧八公克之事實，已據其於原審供述明確
    （見原審卷第四十五頁正面）。則被告購入價格應為每公克一千一百一十一元（
    元以下四捨五入）。而甲○○、邱運基二人向被告購買安非他命之價格為每一千
    元購得○‧三－○‧五公克，最後一次八十八年九月一日則付給被告九百元到一
    千元之間，亦據甲○○於警訊、偵查中證述綦詳（見偵查卷第七、二十一、二十
    二頁）。則被告出售價格應為每公克一千八百元至三千三百三十三元間（元以下
    四捨五入）。其有販賣安非他命營利之意圖及事實，堪可認定。查安非他命係毒
    品危害防制條例第二條第一項第二款所列之第二級毒品。核被告販賣安非他命，
    所為係犯同條例第四條第二項之販賣第二級毒品罪。至八十八年九月三日甲○○
    為配合警方向被告偽稱欲再購買安非他命，實際上並無購買之真意，但被告於與
甲○○聯絡後，既已依約攜帶安非他命前往約定地點，難謂無販賣毒品之故意，
    且已著手實施販賣毒品之行為，縱因遭警方當場查獲致未能真正完成買賣毒品之
    行為，仍應成立販賣未遂罪（最高法院八十七年度台上字第三二０六號判決參照
    ）。被告販賣安非他命前持有安非他命之低度行為應為其販賣之高度行為所吸收
    ，不另論罪。其先後多次販賣安非他命既遂及一次未遂之行為，均時間緊接，手
    法相同，觸犯構成要件相同之罪名，且係基於概括犯意所為，為連續犯，應依刑
    法第五十六條之規定論以情節較重之販賣既遂一罪，除無期徒刑不得加重外，並
    加重其刑。公訴人認販賣係集合犯，已預想反覆多次行為在構成要件中，被告雖
    有多次販賣安非他命行為，毋庸論以連續犯，雖有其論據，但與目前之實務見解
    有異，附此敘明。查被告前於八十四年間，因違反麻醉藥品管理條例，為台灣新
    竹地方法院判處有期徒刑四月，如易科罰金以三百元折算一日確定，於同年五月
    八日易科罰金執行完畢。八十六年間，復違反同條例，為原審法院判處有期徒刑
    四月，如易科罰金以三百元折算一日確定，於同年十月二十三日易科罰金執行完
    畢，有台灣苗栗地方法院檢察署刑案資料查註紀錄表及台灣高等法院被告全國全
    案紀錄表在卷可稽，其在有期徒刑執行完畢五年內再犯有期徒刑以上之本罪，為
    累犯，除無期徒刑不得加重外，應依刑法第四十七條遞加重其刑。原審予以論科
    ，固非無見；惟查證人甲○○於警、偵訊中一再證稱：每次為一千元，八十八年
    九月一日那次則為九百元到一千元，約八次至十次云云，邱運基於警訊中已供明
    ：與甲○○共同購安非他命五次等語。足見甲○○與邱運基向被告每次購買安非
    他命為九百元至一千元，並非每次均為一千元。被告出售安非他命予甲○○、邱
    運基之次數，亦僅能認定為最有利於被告之八次。原判決認每次均為一千元，次
    數為八至十次，即有未合。又毒品危害防制條例第四條第二項之販賣第二級毒品
    罪，以行為人有營利之目的意思，而販入或賣出第二級毒品或二者兼而有之之犯
    行者為其構成要件，故行為人有無營利意思之目的條件，自應於事實欄內詳實記
    載，然後於理由內說明其憑以認定之證據，始為適法。本件原判決事實欄內並未
    載明被告是否有販賣第二級毒品營利之意思，理由內復未說明憑以認定之證據及
    理由，同有違誤。被告上訴意旨否認有販賣安非他命，固無可取；惟原判決既有
    上述可議之處，本院應將原判決撤銷改判。爰審酌被告之素行、販賣安非他命之
    素行、數量、對社會產生之危害及犯罪後否認犯行之態度等一切情狀，量處如主
    文第二項所示之刑。扣案之安非他命三小包（淨重一‧一二公克，包裝重○‧六
    五公克），應依法沒收銷燬。
據上論斷，應依刑事訴訟法第三百六十九條第一項前段、第三百六十四條、第二百九
十九條第一項前段、毒品危害防制條例第四條第二項、第十八條第一項前段、刑法第
十一條前段、第五十六條、第四十七條，判決如主文。
本案經檢察官丙○○到庭執行職務。
中      華      民      國    八十九      年    十一      月    十五    日
                              臺灣高等法院臺中分院刑事第五庭
                                    審判長法  官  吳  火  川
                                          法  官  郭  同  奇
                                          法  官  姚  勳  昌
右正本證明與原本無異。
如不服本判決應於收受送達後十日內向本院提出上訴書狀，其未敘述上訴之理由者並
得於提起上訴後十日內向本院補提理由書（均須按他造當事人之人數附繕本）。
            書記官  江  茂  榮
中      華      民      國    八十九      年    十一      月    十六    日
附錄論罪科刑法條
毒品危害防制條例第四條第二項：製造、運輸、販賣第二級毒品者，處無期徒刑或七
                              年以上有期徒刑，得併科新臺幣七百萬元以下罰金
                              。
                                                                        Ｋ


司法院資訊處製作；財團法人民間司法改革基金會備份。
